【裁判字號】    95,交簡上,77
【裁判日期】    951222
【裁判案由】    公共危險
【裁判全文】
臺灣士林地方法院刑事判決            95年度交簡上字第77號
公  訴  人  臺灣士林地方法院檢察署檢察官
上  訴  人  甲○○
即  被  告
選任辯護人  呂榮海律師
上列上訴人即被告因公共危險案件，經檢察官提起公訴（95年度
偵字第8053號），經訊問被告後，被告於準備程序自白犯罪，改
以簡易判決處刑，並於民國95年10月17日以95年度交簡字第221
號為第1 審刑事簡易判決，上訴人不服提起上訴，本院管轄之第
2 審合議庭判決如下：
    主  文
上訴駁回。
    理  由
一、上訴意旨略以：上訴人即被告因公共危險案件，經鈞院以刑
    事簡易判決判處有期徒刑6 月，緩刑2 年，上訴人於民國95
    年11月7 日收受判決正本，惟上訴人對於上開判決，認其認
    事用法違背法令，難以甘服，除上訴理由另行補呈外，爰於
    法定期間內聲明上訴云云。
二、按被告自白犯罪未為願受科刑之範圍或願意接受緩刑之宣告
    者，在審判中得向法院為之，檢察官亦得依被告之表示向法
    院求刑或請求為緩刑之宣告，刑事訴訟法第451 條之1 第3
    項定有明文；次按，依刑事訴訟法第451 條之1 之請求所為
    科刑之判決，不得上訴，同法第455 條之1 第2 項亦定有明
    文；第2 審法院認為上訴有刑事訴訟法第362 條前段上訴不
    合法律上之程式或法律上不應准許或其上訴權已經喪失者，
    應以判決駁回之，刑事訴訟法第367 條前段有明文規定；上
    開規定為簡易程序所準用，復據同法第455 條之1 第2 項揭
    諸甚明。
三、經查：上訴人即被告甲○○於95年10月2 日本院前審準備程
    序時自白犯罪，被告前審之辯護人並向本院請求從輕量刑及
    給予被告緩刑之宣告，經本院認宜以簡易判決處刑，遂依被
    告及辯護人之請求，於95年10月17日以本院95年度交簡字第
    221 號刑事簡易判決，就被告涉犯之肇事逃逸犯行，判處被
    告最輕刑度有期徒刑6 月，緩刑2 年等情，有上揭筆錄及刑
    事簡易判決附卷可參（見本院95年度交簡字第221 號卷第16
    頁、第52至54頁）。是被告既已為願受緩刑宣告之表示，本
    院亦依被告之請求為前述科刑判決並給予緩刑宣告，揆諸前
    揭刑事訴訟法第455 條之1 第2 項之規定，被告不得上訴。
    雖原審簡易判決書事實及理由欄雖誤載為：「六、如不服本
    判決，得於收受送達之日起10日內，具狀向本院提起上訴，
    上訴於本院第2 審合議庭。」，然此項文字誤載對該判決係
    不得提起上訴之本質及效力均不生影響，是揆諸前揭說明及
    法律規定，本件被告提起上訴，即為法律上所不應准許，其
    上訴不合法，爰不經言詞辯論，逕以判決駁回之。
據上論斷，應依刑事訴訟法第455 條之1 第1 項、第2 項、第3
項、第367 條前段、第372 條，判決如主文。
中    華    民    國    95    年    12    月    22    日
                  刑事第二庭審判長法  官  謝靜恆
                                  法  官  許碧惠
                                  法  官  高雅敏
以上正本證明與原本無異。
本件不得上訴。
                                  書記官  楊哲偉
中    華    民    國    95    年    12    月    22    日


司法院資訊處製作；財團法人民間司法改革基金會備份。
